臺灣臺北地方法院民事裁定
111年度抗字第286號
抗  告  人  黃品樺  
相  對  人  和潤企業股份有限公司

法定代理人  劉源森  


上列當事人間聲請本票裁定事件，抗告人對於民國111年4月11日
本院司法事務官所為111年度司票字第4911號裁定提起抗告，本
院裁定如下：
    主  文
抗告駁回。
抗告程序費用新臺幣壹仟元由抗告人負擔。
    理  由
一、相對人於原審聲請意旨略以：相對人執有抗告人於民國109
    年4月20日簽發之本票1紙（下稱系爭本票），付款地為相對
    人總公司所在地即臺北市○○區○○路000號15樓，金額為新臺
    幣（下同）35萬元，到期日為111年2月23日，利息約定以週
    年利率百分之20計算，並免除作成拒絕證書。詎相對人於到
    期後經提示尚有32萬4,909元未付，為此提出系爭本票，聲
    請裁定就系爭本票於32萬4,909元及自到期日翌日即111年2
    月24日起至清償日止，按週年利率百分之16計算之利息之範
    圍內准許強制執行等語。
二、抗告意旨略以：抗告人係被詐欺借名登記，實際上並未簽署
    系爭本票，抗告人已於111年1月4日向高雄市政府警察局前
    鎮分局復興路派出所報案，並向臺灣基隆地方法院提告刑事
    詐欺，系爭本票應係案外人吳璁瑜經由相對人之教導填寫而
    得以審核通過車貸，顯有偽造文書之嫌，爰依法提起抗告，
    請求廢棄原裁定等語。
三、按執票人向本票發票人行使追索權時，得聲請法院裁定後強
    制執行，票據法第123條定有明文。而本票執票人依上開法
    條之規定，聲請法院裁定許可對發票人強制執行，係屬非訟
    事件程序，法院僅就形式上審查得否准許強制執行，此項裁
    定並無確定實體上法律關係存否之效力，如發票人就票據債
    務之存否有爭執時，應由發票人提起確認之訴，以資解決（
    最高法院56年度台抗字第714號民事裁定意旨參照）。經查
    ，相對人主張其執有抗告人所簽發之系爭本票，經提示未獲
    抗告人付款等情，業據其提出系爭本票為證（見原審卷第9
    頁），是原審就系爭本票為形式上審查，認已具備本票各項
    應記載事項，合於票據法第120條規定，屬有效本票，因而
    裁定准許強制執行，尚無不合法之處。至抗告人雖主張其未
    曾簽發過系爭本票，係由他人偽造等語，惟關於系爭本票是
    否係偽造，核屬實體上法律關係之爭執，則依前揭說明，究
    非本件非訟程序所得審酌。從而，原裁定認相對人提出系爭
    本票符合票據法之形式要件而准予強制執行，並無不當，抗
    告意旨指摘原裁定不當，求予廢棄，為無理由，應予駁回。
四、據上論結，本件抗告為無理由，爰依非訟事件法第46條、第
    21條第2項、第24條第1項、民事訴訟法第495條之1第1項、
    第449條第1項、第95條、第78條，裁定如主文。
中　　華　　民　　國　　111 　年　　 5　　月　　 26 　日
                  民事第四庭  審判長法  官  蔡政哲 
　　　　　　　                      法  官  洪文慧 
　　　　　　　　　　　　　　　　　　法　官　林承歆　　　
以上正本係照原本作成。
本裁定不得抗告。
中　　華　　民　　國　　111 　年　　 5　　月　   26 　日
                                    書記官　何嘉倫